【裁判字號】    95,上易,355
【裁判日期】    950510
【裁判案由】    毒品危害防制條例
【裁判全文】
臺灣高等法院刑事判決                 95年度上易字第355號
上  訴  人
即  被  告  甲○○
上列上訴人因毒品危害防制條例案件，不服臺灣板橋地方法院94
年度易字第1290號，中華民國94年12月30日第一審判決（起訴案
號：臺灣板橋地方法院檢察署94年度毒偵字第2469號，併辦案號
：94年度毒偵字第4433號），提起上訴，本院判決如下：
    主  文
上訴駁回。
    事  實
一、甲○○曾於民國81年間、88年間、90年間分別犯有麻醉藥品
    管理條例罪、竊盜罪與違反毒品危害防制條例罪等案件，所
    犯最後1 次違反毒品危害防制條例罪案件，經臺灣板橋地方
    法院於90年8月7日以90年度易字第2243號判處有期徒刑6 月
    ，如易科罰金以3佰元折算1日，並經確定，嗣經通緝到案執
    行，而於92年9 月15日執行完畢。另其前於89年間、90年間
    因施用毒品案件，經臺灣苗栗地方法院與臺灣板橋地方法院
    分別裁定令入勒戒處所施以觀察、勒戒後，第一次認無繼續
    施用毒品之傾向，嗣經臺灣苗栗地方法院檢察署檢察官於民
    國89年4月29日以89年度毒偵緝字第173號為不起訴處分確定
    ；第2 次認有繼續施用毒品之傾向，經臺灣板橋地方法院裁
    定令入戒治處所施以強制戒治，於91年7 月25日強制戒治期
    滿。詎其於92年9 月15日於前開施用毒品罪甫執行完畢後，
    猶不知悔改，竟復基於施用第二級毒品之概括犯意，先後連
    續實施下列施用第二級毒品安非他命犯行：
１、自93年12月30日起至94年2月1日止，在其位於臺北縣中和市
    ○○路○段128 巷1弄5之1號2樓之租住處，將第二級毒品安
    非他命放置於玻璃球（此部份玻璃球吸食器非屬甲○○所有
    ，且未扣案）吸食施用之方式，平均每隔2、3天施用第二級
    毒品安非他命1 次，計連續施用第二級毒品安非他命多次；
    嗣於94年2月1日下午4時30分許，為警在其上址住處查獲。
２、甲○○前於93年間因犯施用第二級毒品安非他命罪，經臺灣
    板橋地方法院於93年9月8日以93年度簡字第4082號判處有期
    徒刑4 月，如易科罰金以3佰元折算1日，於93年10月11日確
    定；嗣因未到案執行，經檢察官發布通緝，而於上開94年 2
    月1日下午4時30分許經警查獲送交檢察官執行，而於94年 6
    月3 日縮刑期滿，並於94年6月4日出監。詎其仍承前施用第
    二級毒品之同一概括犯意，自94年6月28日起至94年8 月9日
    止，以其所有吸食器利用同上施用第二級毒品安非他命之方
    式，連續在臺北縣永和市○○路20號2樓租屋處，平均每隔2
    、3天施用第二級毒品安非他命1次，計連續施用第二級毒品
    安非他命多次；嗣於94年8月9日中午12時許，經警持搜索票
    於上址查獲，並扣得甲○○所有供施用第二級毒品安非他命
    所用之吸食器1組。
二、案經臺北市政府警察局大安分局報請臺灣板橋地方法院檢察
    署檢察官聲請簡易判決處刑，原審認為不宜以簡易判決處刑
    ，改依通常程序審理判決；並經同署檢察官移送併案審理。
    理  由
一、按被告合法傳喚，無正當之理由不到庭者，得不待其陳述，
    逕行判決，刑事訴訟法第371 條定有明文。本件，被告設籍
    台北縣永和市○○路○段78巷1弄3號1樓，本院於95年3 月10
    日將審理傳票送達上址，有送達證書乙紙在卷可證，被告經
    合法傳喚，並未具狀陳述有何正當理由，而不到庭，依上開
    規定，不待其陳述，逕行判決。
二、上開事實，業據被告甲○○於警詢、偵查、與原審調查及審
    理時供承不諱（原審卷第54頁至第56頁、第60頁至第63頁）
    ；又被告於上開時地經警2 次查獲後採尿檢驗結果，均有安
    非他命陽性反應，此有台灣尖端先進生技醫藥股份有限公司
    濫用藥物檢驗報告與台灣檢驗科技股份有限公司濫用藥物尿
    液檢驗報告各1 紙在卷足憑（94年度毒偵字第2469號第16頁
    ；原審卷第80頁）；並有事實欄第一段所示2 之被告甲○○
    所有供施用第二級毒品安非他命所用之吸食器1 組扣案可證
    。本件事證明確，被告連續施用第二級毒品安非他命之犯行
    應堪認定。
三、原審因認被告施用第二級毒品之犯行明確，依毒品危害防制
    條例第10條第2 項，刑法第11條前段、第56條、第47條、第
    38條第1項第2款，並審酌被告不知警惕戒除，並遠離毒品，
    且其前後施用毒品之期間密接，另審酌被告施用毒品之次數
    係平均每隔2、3天施用1 次、犯罪所造成之損害除戕害被告
    自己生命外，且施用第二級毒品安非他命後極易引發犯罪，
    對社會治安秩序危害甚大，及被告於犯後已坦承犯行，態度
    良好等一切情狀，量處有期徒刑七月，扣案之吸食器1 組（
    94年度保管字第6786號保管物清單，94度毒偵字第4433號偵
    查卷第27頁），係被告甲○○所有，並供施用第二級毒品安
    非他命所用之物，依刑法第38條第1項第2款規定沒收。核原
    審認事用法，均無違誤，量刑亦頗適當。被告上訴，未陳述
    理由，空言否認犯罪，為無理由，上訴應予駁回。
四、據上論斷，應依刑事訴訟法第368條、第371條規定，判決如
    主文。
本案經檢察官吳慧蘭到庭執行職務。
中    華    民    國    95    年    5     月    10    日
                  刑事第五庭審判長法  官  吳  敦
                                  法  官  張傳栗
                                  法  官  陳世宗
以上正本證明與原本無異。
不得上訴。
                                  書記官  丁淑蘭
中    華    民    國    95    年    5     月    10    日
附錄本案論罪科刑法條：
毒品危害防制條例第10條
施用第一級毒品者，處 6 月以上 5 年以下有期徒刑。
施用第二級毒品者，處 3 年以下有期徒刑。


司法院資訊處製作；財團法人民間司法改革基金會備份。
